【裁判字號】    98,審抗,250
【裁判日期】    980924
【裁判案由】    本票裁定
【裁判全文】
臺灣臺北地方法院民事裁定             98年度審抗字第250號
抗  告  人  甲○○
相  對  人  裕融企業股份有限公司
法定代理人  乙○○
上列當事人間聲請本票裁定事件，對於民國98年6月29日本院98
年度司票字第14088號裁定提起抗告，本院裁定如下：
    主  文
抗告駁回。
抗告費用新臺幣壹仟元由抗告人負擔。
    理  由
一、相對人於原審聲請意旨略以：伊執有抗告人於民國95年3月
    17日簽發，票面金額新臺幣（下同）1,089,000元，付款地
    在臺北市，利息按年利率20%計算，到期日為98年2月22日，
    並免除作成拒絕證書之本票一紙（下稱系爭本票），詎於到
    期後經提示僅支付其中部分外，其餘609,350元未獲付款，
    爰依票據法第123條規定，聲請裁定就上開未付票款本息准
    許強制執行等語。原審就系爭本票中之609,350元及自98年2
    月23日起算之約定利息，裁定准許強制執行。
二、抗告意旨略以：抗告人於95年3月17日購買本田汽車乙輛，
    由臺灣歐利克股份有限公司（以下簡稱歐利克公司）全額承
    貸。當時約定以6年72期償還，每期17,033元攤還本息（年
    利率約2.99%），同時簽發未填具發票日、本票金額及到期
    日之空白本票及授權書予歐利克公司，抗告人於98年2月21
    日償還第三十五期貸款後，因財務發生困難導致系爭本票被
    送交貴院裁定之事，惟抗告人從未被告知或同意本票利息部
    分年息為20%，年息20%實為歐利克公司片面擅自填寫而非當
    時雙方之約定，請求廢棄原裁定云云。
三、按，執票人向本票發票人行使追索權時，得聲請法院裁定後
    強制執行，票據法第123條定有明文。又本票執票人，依票
    據法第123條規定，聲請法院裁定許可對發票人強制執行，
    係屬非訟事件，此項聲請之裁定，及抗告法院之裁定，僅依
    非訟事件程序，以審查強制執行許可與否，並無確定實體上
    法律關係存否之效力，如發票人就票據債務之存否有爭執時
    ，應由發票人提起確認之訴，以資解決，殊不容於裁定程序
    中為此爭執，此有最高法院57年台抗字第76號、56年台抗字
    第714號判例可資參照。
四、經查：相對人主張之事實，業據提出本票一紙為證，且為抗
    告人所不爭執，原審就系爭本票為形式上之審查，認其已具
    備本票各記載事項，合於票據法第120條規定，屬有效之本
    票，乃裁定准許強制執行，並無不合。抗告人所稱約定年息
    2.99 %等情，縱屬實在，亦係實體法上之爭執，揆諸上開說
    明，應由抗告人另行提起確認之訴，以資解決，不得於非訟
    事件程序中為此爭執，抗告法院亦不得予以審究。從而，抗
    告意旨指摘原裁定不當，求予廢棄，為無理由，應予駁回，
    爰裁定如主文。
五、據上論結，本件抗告為無理由，爰依非訟事件法第46條、第
    21條第2項、第24條第1項，民事訴訟法第495條之1第1項、
    第449條第1項，裁定如主文。
中    華    民    國    98    年    9     月    24    日
                  民事第六庭  審判長法  官  朱漢寶
                                    法  官  傅中樂
                                    法  官  張瑜鳳
以上正本係照原本作成。
本裁定不得再抗告。
中    華    民    國    98    年    9     月    24    日
                                    書記官  羅元秀


司法院資訊處製作；財團法人民間司法改革基金會備份。
